【裁判字號】    99,台上,1136
【裁判日期】    990226
【裁判案由】    違反毒品危害防制條例
【裁判全文】
最高法院刑事判決            九十九年度台上字第一一三六號
上  訴  人  台灣高等法院檢察署檢察官
被      告  甲○○
上列上訴人因被告違反毒品危害防制條例案件，不服台灣高等法
院中華民國九十八年十二月二日第二審更審判決（九十八年度上
更(一)字第四四九號，起訴案號：台灣板橋地方法院檢察署九十七
年度偵字第二一０九號），提起上訴，本院判決如下：
    主  文
上訴駁回。
    理  由
按刑事訴訟法第三百七十七條規定，上訴於第三審法院，非以判
決違背法令為理由，不得為之。是提起第三審上訴，應以原判決
違背法令為理由，係屬法定要件。如果上訴理由書狀並未依據卷
內訴訟資料，具體指摘原判決不適用何種法則或如何適用不當，
或所指摘原判決違法情事，顯與法律規定得為第三審上訴理由之
違法情形，不相適合時，均應認其上訴為違背法律上之程式，予
以駁回。本件原審經審理結果，認為被告甲○○違反毒品危害防
制條例之犯行，罪證明確，因而撤銷第一審所為科刑之判決，經
比較毒品危害防制條例之新舊規定後，改判仍論處被告共同販賣
第一級毒品未遂罪刑（處有期徒刑四年六月），並為從刑之諭知
，係依憑被告於警詢、偵查及原審此次更審審理時坦認之自白，
證人陳玟、王英勳、姚治平分別於偵查、第一審及原審更審前
審理時結證之供詞，佐以扣案經法務部調查局鑑驗確含海洛因成
分之白色粉末三包（合計淨重壹點參參公克）、電子磅秤一台、
夾鏈袋六十個暨分裝勺一支，足認被告之自白與事實相符，資以
認定被告確有原判決事實欄所載販賣海洛因未遂犯行。就形式上
觀察，原判決要無採證認事違背經驗法則、論理法則或理由不備
等違背法令之情形。警方在被告身上所查獲之白色粉末三包，係
以塑膠夾鍊袋分裝，有卷附查獲物品照片足稽。而該內容物粉末
經法務部調查局鑑驗結果，確含海洛因成分，其淨重為壹點參參
公克，有該局鑑定書可按。則原判決理由以該三小包海洛因（合
計淨重壹點參參公克），為第一級毒品，該三只分裝袋與其內之
安非他命，在物理上已難析離，乃認均應依毒品危害防制條例第
十八條第一項前段規定，予以沒收銷燬。其中所稱「安非他命」
，顯屬文字之一時誤載，應屬得由原審法院裁定更正之問題，要
不能因之指原判決有證據上理由矛盾之違法。且原判決於理由內
對該三只分裝夾鍊袋，既已說明其與內裝之海洛因粉末在物理上
因難以析離，乃認其均應依毒品危害防制條例第十八條第一項前
段規定，一併宣告沒收銷燬，尚難認有適用法則不當之違法。又
原判決理由內已說明被告雖係基於幫助犯意，而參與「小倩」販
毒之構成要件行為，應為共同正犯。起訴書固記載被告基於幫助
販賣第一級毒品犯意，幫忙「小倩」將海洛因交付陳玟，經警
查獲而不遂等情，然檢察官已於第一審更正起訴事實為被告共同
基於販賣第一級毒品之犯意聯絡參與本件犯行，並引用刑法第二
十八條之條文，因認原判決自得就此論以共同正犯罪責。並於主
文欄為該「共同」販賣第一級毒品之諭知，則原判決基於共同正
犯對於其他正犯之行為，應同負其責任之法理，說明扣案夾鍊袋
六十只雖係共同正犯「小倩」所有，供販賣海洛因預備之物，仍
應依刑法第三十八條第一項第二款規定，於被告所犯本件共同販
賣第一級毒品未遂罪項下，宣告沒收，亦不能認有證據上理由矛
盾及適用法則不當之違誤。是檢察官上訴意旨執以指摘原判決違
背法令，核與法律規定得為第三審上訴理由之違法情形，不相適
合，依上揭說明，其上訴違背法律上之程式，應予駁回。
據上論結，應依刑事訴訟法第三百九十五條前段，判決如主文。
中    華    民    國  九十九  年    二    月  二十六  日
                      最高法院刑事第十二庭
                          審判長法官  黃  一  鑫
                                法官  張  春  福
                                法官  林  勤  純
                                法官  李  錦  樑
                                法官  陳  國  文
本件正本證明與原本無異
                                      書  記  官
中    華    民    國  九十九  年    三    月    四    日
                                                     ｍ

司法院資訊處製作；財團法人民間司法改革基金會備份。
